臺灣高雄地方法院刑事判決　　　　　　110年度審易字第970號
公　訴　人　臺灣高雄地方檢察署檢察官
被　　　告　黃瀝緯





上列被告因毒品危害防制條例案件，經檢察官提起公訴（110 年
度偵字第15490號），因被告於本院準備程序中為有罪之陳述，
經本院告知簡式審判程序意旨，並聽取公訴人、被告之意見後，
依簡式審判程序審理，判決如下：
    主  文
黃瀝緯犯持有第三級毒品純質淨重五公克以上，處有期徒刑參月
，如易科罰金，以新臺幣壹仟元折算壹日。扣案如附表所示之物
（含包裝袋），均沒收。
    事  實
一、黃瀝緯知悉愷他命、Mephedrone均為毒品危害防制條例所明
    定之第三級毒品，不得任意持有，竟仍基於持有純質淨重5
    公克以上第三級毒品之犯意，於民國110年3月5日清晨4時許
    ，在高雄市○○區○○○路00號之LAMP夜店，以新臺幣6萬
    元之價格，向綽號「小凱」之人，購得驗前純質淨重合計共
    27.674公克之愷他命12包，及含有Mephedrone成份，驗前純
    質淨重合計約17.1856公克（詳如附表）之毒品咖啡包70包
    ，以此方式持有第三級毒品愷他命及Mephedrone。嗣黃瀝緯
    於110年3月6日凌晨3時50分許，駕駛車號000-0000號自小客
    車，在高雄市苓雅區憲政路242巷口併排停車，為警盤查之
    際主動告知警方車內有愷他命11包、毒品咖啡70包及菸盒2
    個而為警查扣，嗣於移送過程，另為警發覺其褲子口袋尚有
    1包愷他命，總計扣得愷他命12包、毒品咖啡70包及菸盒2個
    ，進而查悉上情。
二、案經高雄市政府警察局苓雅分局報告臺灣高雄地方檢察署檢
    察官偵查起訴。
    理  由
壹、程序部分
    本件被告黃瀝緯所犯係死刑、無期徒刑、最輕本刑為3 年以
    上有期徒刑以外之罪，其於準備程序進行中就被訴事實為有
    罪之陳述，經法官告知簡式審判程序之旨，並聽取檢察官、
    被告之意見後，本院認無不得或不宜改依簡式審判程序進行
    之情形。爰依刑事訴訟法第273條之1第1項規定，由法官進
    行簡式審判程序。又本件所引屬於被告以外之人於審判外陳
    述之傳聞證據，依同法第273條之2規定，不受第159條第1項
    關於傳聞法則規定之限制，依法有證據能力，合先敘明。
貳、實體部分
一、認定犯罪事實之理由及證據：
    上開犯行，業據被告於警詢（警卷第4至10、12頁）、偵訊
    （毒偵一卷第15至17頁）及本院審理時（審易卷第35、41、
    43頁）均坦承不諱，並有扣案毒品照片（警卷第85至102頁
    ）、高雄市立凱旋醫院110年7月23日高市凱醫驗字第69033
    號濫用藥物成品檢驗鑑定書及照片（偵二卷第29至34、35至
    41頁）在卷可資佐證。是被告上開任意性之自白，與卷內之
    積極證據，參核相符，足以採認。本件事證明確，被告上開
    犯行，均堪以認定，應依法論科。
二、論罪科刑：
  ㈠核被告所為，係犯毒品危害防制條例第11條第5項之持有第
    三級毒品純質淨重5公克以上罪。被告以一購入行為，同時
    持有第三級毒品愷他命、Mephedrone，為同種想像競合犯，
    應依刑法第55條前段規定，從同一重之持有第三級毒品純質
    淨重5公克以上罪論處。
  ㈡本件查獲過程，係被告違規停車為警盤查時，即自願同意員
    警搜索，而為警扣得附表所示毒品，被告並於員警將之帶回
    警局製作筆錄時，向警員坦承附表所示毒品均為其所有等節
    ，有自願受搜索同意書、搜索扣押筆錄、扣押物品目錄表（
    警卷第21至35、39至45頁）、查獲毒品案件經過情形紀錄表
    （警卷第65頁）在卷可參。是被告於員警尚未知悉被告持有
    毒品犯行前，即自願同意搜索，等同於被告自行交付如附表
    所示之毒品，並向員警坦承持有如附表所示毒品，且願受裁
    判，應認被告本件所犯持有毒品犯行，係於犯罪未被發覺前
    ，主動向警員自首而願受裁判，爰依刑法第62條前段規定減
    輕其刑。
  ㈢爰以行為人之責任為基礎，審酌被告明知國家對於查緝毒品
    之禁令，竟仍漠視法令，率爾持有第三級毒品愷他命、Meph
    edrone，所為實屬不該，惟念其犯後坦承犯行，態度非惡，
    所持有第三級毒品之數量非鮮（愷他命驗後淨重31.509公克
    、Mephedrone總純質淨重17.1856公克），總純質淨重5公克
    以上，兼衡其自述教育智識程度為國中畢業，入所前從事水
    電臨時工，一個月收入約三萬五千元，未婚，無小孩（審易
    卷第43頁）等生活經濟狀況，暨其其犯罪動機、目的、手段
    、品行等一切情狀，量處如主文所示之刑，並參酌上開情節
    ，諭知如易科罰金之折算標準。
三、扣案如附表所示之物經鑑驗結果，均屬第三級毒品無訛（驗
    前淨重、驗後淨重、純質淨重，均詳如附表所載），係屬違
    禁物，依刑法第38條第1項規定，均應宣告沒收，又包裝附
    表所示毒品之包裝袋，因與其上所殘留之毒品難以析離，且
    無析離之實益與必要，應視同毒品，一併沒收。而送驗耗損
    部分之毒品因已滅失，爰不另宣告沒收。至其餘扣案物品，
    核非違禁物或須義務沒收之物，且無證據證明與被告本件犯
    行有所關連，均不予宣告沒收。
據上論斷，應依刑事訴訟法第273條之1第1項、第299條第1項前
段，毒品危害防制條例第11條第5項，刑法第11條前段、第55條
前段、第62條前段、第41條第1項前段、第38條第1項，判決如主
文。
本案經檢察官張貽琮提起公訴，檢察官呂乾坤到庭執行職務。
中    華    民    國  110    年     10    月    27    日
                  刑事第五庭    法  官  李昆南
以上正本證明與原本無異。
如不服本判決應於收受判決後20日內向本院提出上訴書狀，並應
敘述具體理由。其未敘述上訴理由者，應於上訴期間屆滿後20日
內向本院補提理由書(均須按他造當事人之人數附繕本)「切勿逕
送上級法院」。
中    華    民    國   110    年    10    月    27    日
                                書記官  鄭仕暘
附表：
┌─┬───┬──┬──────────────────┐
│編│ 名稱 │數量│檢驗結果                            │
│號│      │    │                                    │
├─┼───┼──┼──────────────────┤
│１│愷他命│12包│驗出第三級毒品愷他命成份，驗前總純質│
│  │      │    │淨重27.674公克，驗後淨重共計31.509公│
│  │      │    │克。                                │
├─┼───┼──┼──────────────────┤
│２│黃色包│37包│抽驗7包，驗出第三級毒品Mephedrone成 │
│  │裝之咖│    │份，其純質淨重分別為0.362、0.702、0.│
│  │啡包  │    │417、0.221、0.174、0.224、0.363公克 │
│  │      │    │。推估Mephedrone之總純質淨重約12.807│
│  │      │    │6公克【因數量為抽驗包數之5.2倍，計算│
│  │      │    │式為：（0.362+0.702+0.417+0.221+0.17│
│  │      │    │4+0.224+0.363=2.463）*5.2=12.8076】 │
├─┼───┼──┼──────────────────┤
│３│可樂包│33包│抽驗6包，驗出第三級毒品Mephedrone成 │
│  │裝之咖│    │份，其純質淨重分別為0.234、0.1、0.17│
│  │啡包  │    │7、0.105、0.087、0.093公克。推估Meph│
│  │      │    │edrone之總純質淨重約4.378公克【因數 │
│  │      │    │量為抽驗包數之5.5倍，計算式為：（0.2│
│  │      │    │34 +0.1+0.177+0.105+0.087+0.093=0.79│
│  │      │    │6）*5.5=4.378】                     │
├─┼───┼──┼──────────────────┤
│４│菸盒  │2個 │驗出第三級毒品愷他命成份            │
└─┴───┴──┴──────────────────┘
附錄本判決論罪科刑法條
毒品危害防制條例第11條
持有第一級毒品者，處3年以下有期徒刑、拘役或新臺幣30萬元
以下罰金。
持有第二級毒品者，處2年以下有期徒刑、拘役或新臺幣20萬元
以下罰金。
持有第一級毒品純質淨重十公克以上者，處1年以上7年以下有期
徒刑，得併科新臺幣1百萬元以下罰金。
持有第二級毒品純質淨重二十公克以上者，處6月以上5年以下有
期徒刑，得併科新臺幣70萬元以下罰金。
持有第三級毒品純質淨重五公克以上者，處2年以下有期徒刑，
得併科新臺幣20萬元以下罰金。
持有第四級毒品純質淨重五公克以上者，處1年以下有期徒刑，
得併科新臺幣10萬元以下罰金。
持有專供製造或施用第一級、第二級毒品之器具者，處1年以下
有期徒刑、拘役或新臺幣10萬元以下罰金